臺灣新北地方法院行政訴訟判決
111年度交字第27號
原      告   董桐誌    
被      告   新北市政府交通事件裁決處
                         設新北市○○區○○路0段000號2樓
上一代表人   李忠台(處長)住同上
訴訟代理人   黃曉妍律師
上列當事人間因交通裁決事件，原告不服被告中華民國110年12
月14日新北裁催字第48-QQ0000000號裁決，提起行政訴訟，本院
判決如下：
    主  文
一、原告之訴駁回。
二、訴訟費用新臺幣300元由原告負擔。
    事實及理由
壹、程序方面：本件係原告不服被告所為道路交通管理處罰條例
    第8條的裁決而提起撤銷訴訟，依行政訴訟法第237條之1，
    應適用交通裁決事件訴訟程序，而本件該卷證資料已臻明確
    ，本院依同法第237條之7規定之裁量，於是不經言詞辯論，
    直接裁判，核先敘明。
貳、實體方面
一、爭訟概要：緣原告董桐誌駕駛車牌號碼000-0000號自用小客
    車（下稱系爭汽車），於民國（下同）110年8月10日19時11
    分，行經宜蘭縣礁溪鄉191線4K瑪僯段北上時，因有「限速6
    0公里，經測時速82公里，超速22公里」之違規行為，經宜
    蘭縣政府警察局（下稱舉發機關）以固定式科學測速儀器測
    速並攝得其違規事實，爰於110年8月12日依道路交通管理處
    罰條例第40條規定，填製宜警交字第QQ0000000號舉發違反
    道路交通管理事件通知單（下稱舉發通知單），記載應到案
    期限110年9月26日前，予以逕行舉發，案件於110年8月10日
    同日移送被告，舉發通知單並於110年8月16日合法送達原告
    。嗣舉發通知單送達後，原告未於應到案日前向被告提出申
    訴，被告為此乃依道路交通管理處罰條例第40條、第63條第
    1項及違反道路交通管理事件統一裁罰基準表之規定，於
　　110年12月14日逕行裁決製開新北裁催字第48-QQ0000000號
    違反道路交通管理事件裁決書（下稱原處分），裁處原告罰
    鍰新臺幣（下同）2,300元整，並記違規點數1點。原告不服
    原處分，於是提起本件行政撤銷交通裁決訴訟。
二、原告起訴主張及聲明：
(一)原告主張要旨:
　  本裁決始於宜蘭交通隊所舉發，該隊聲稱原告於110年8月10
    日19時11分，在宜蘭縣礁溪鄉191線4K瑪僯段北上處，有汽
    車駕駛人行車速度超過規定之最高速限逾20公里至40公里以
    內，原告並未於先前接獲關於本件罰單的任何通知，而在接
    獲之裁決書看不見任何原告所涉及交通違規之事證，原告若
    是遭測速器相機拍到，理應由超速照片可供證明，但原告並
    未接到任何有關被指控之證據證明，舉發單位是用何種證據
    證明原告行車速度超過最高時速20公里至40公里以內，倘若
    舉發單位無法提供原告超速之照片證據，狀請依法撤銷此裁
    決。
(二)聲明：撤銷原處分。
三、被告答辯及聲明：
(一)答辯要旨：
 1.查原舉發現場照片，可見系爭路段確實設有之警52標牌，該
   標牌清晰並無斑駁致辯識不清之情形，且自原舉發單位回復
   函，可知警52標牌設置地點距離實際測得違規地點相距196公
   尺，合於「100公尺以上、300公尺以下」之規定，故系爭警
   告標牌之設置符合處罰條例第7條之2第3項規定；另原告駕駛
   時速係由合格檢驗之測速儀器所測得，行為時測得之時速為8
   2公里，顯逾系爭路段限速60公里之規定，違規事實明確，依
   法舉發並無違誤，隨卷檢附測速照相儀器之合格審驗儀器之
   證明書，供鈞院作為審查之依據。
 2.另原告固以未收受違規通知單及違規相關事證為辯，惟經查
   舉發通知單業於110年8月16日連同採證照片合法送達於原告
   ，並經原告本人親自簽收，有送達回執在卷可稽，顯見原告
   所言與事實並不相符，其主張自無足採，原處分應予維持。
 3.綜上所述，原告既為合法考有駕駛執照之合格汽車駕駛人有
   汽車車籍查詢資料及駕駛人基本資料為憑，其對上述規定應
   知之甚詳，並應確實遵守。是原告前揭所述，無非單方所執
   之詞，委無足取。綜上所述，被告依法裁處，應無違誤，原
   告之訴為無理由。
(二)聲明:原告之訴駁回。
四、爭點：被告以原告駕駛系爭汽車，於110年8月10日19時11分
    ，在宜蘭縣礁溪鄉191線4K瑪僯段北上處，有汽車駕駛人行
    車速度超過規定之最高速限逾20公里至40公以內（限速60公
    里，經測時速82公里，超速22公里）」之違規行為，以原處
    分裁罰原告，是否合法有據？原告以其先前未接獲本件罰單
    之任何通知，並以本案並未見其有駕車超速之證據為由，訴
    請撤銷原處分，是否有理可採？
五、本院之判斷：
(一)前提事實：原告駕駛之系爭汽車，於110年8月10日19時11分
    ，行經宜蘭縣礁溪鄉191線4K瑪僯段北上時，因有「限速60
    公里，經測時速82公里，超速22公里」之違規行為，經舉發
    機關即宜蘭縣政府警察局以固定式科學測速儀器測速並攝得
    其違規事實，爰於110年8月12日依道路交通管理處罰條例第
    40條規定，填製本案舉發通知單，記載應到案期限110年9月
    26日前，予以逕行舉發，案件於110年8月10日同日移送被告
    ，舉發通知單並於110年8月16日合法送達原告。嗣舉發通知
    單送達後，原告未於應到案日前向被告提出申訴，被告為此
    乃依道路交通管理處罰條例第40條、第63條第1項及違反道
    路交通管理事件統一裁罰基準表之規定，於110年12月14日
    逕行以原處分裁決原告罰鍰新臺幣（下同）2,300元整，並
    記違規點數1點等情，此有本案舉發通知單與採證照片暨送
    達證明、違規查詢報表、測速採證照片、原處分書、宜蘭縣
    政府警察局111年3月2日警交字第110010693號函、現場限速
    60公里及測速警告牌面標與設置距離起訖點照片、雷達測速
    儀檢定合格證書、系爭汽機車車籍查詢駕駛人基本資料等附
    卷可稽（分見本院卷第59頁、第61頁、第63頁、第65頁、第
    69頁至第70頁、第71頁上方與第71頁下方至第74頁、第75頁
    、第77頁及第79頁），核可認定為真實。
(二)被告以原告駕駛系爭汽車，於110年8月10日19時11分，在宜
    蘭縣礁溪鄉191線4K瑪僯段北上處，有汽車駕駛人行車速度
    超過規定之最高速限逾20公里至40公以內（限速60公里，經
    測時速82公里，超速22公里）」之違規行為，以原處分裁罰
    原告核屬合法有據。原告以其先前未接獲本件罰單之任何通
    知，並以本案並未見其有駕車超速之證據為由，訴請撤銷原
    處分，乃屬無理難採。　　
  1.應適用之法令：
　⑴按「行車速度，依速限標誌或標線之規定」，道路交通安全
    規則第93條第1項定有明文。又「汽車駕駛人，行車速度，
    超過規定之最高時速，或低於規定之最低時速，除有第43條
    第1項第2款情形外，處新臺幣1200元以上2400元以下罰鍰。
    」、另「汽車駕駛人有下列各款所列條款之一者，除依原條
    款處罰鍰外，並予記點：一、有第33條第1項、第2項、第38
    條第1項、第40條、第45條、第47條第1款至第3款、第48條
    、第49條或第60條第1項、第2項第1款、第2款情形之一者，
    各記違規點數1點。」，道路交通管理處罰條例第40條、第6
    3條第1項第1款分別定有明文。
　⑵次按違反道路交通管理事件統一裁罰基準及處理細則第1條規
    定：「本細則依道路交通管理處罰條例第92條第4項規定訂
    定之」、第2條第1項、第2項規定：「處理違反道路交通管
    理事件之程序及統一裁罰基準依本細則之規定辦理。前項統
    一裁罰基準，如附件違反道路交通管理事件統一裁罰基準表
    。」，核上開統一裁罰基準及處理細則之規定，就其立法目
    的及功能，乃為防止處罰機關枉縱或偏頗，依道路交通管理
    處罰條例第92條第4項所授權交通部會同內政部訂定「違反
    道路交通管理事件統一裁罰基準及處理細則」及其附件「違
    反道路交通管理事件統一裁罰基準表」，用以維持裁罰之統
    一性與全國因違反道路交通管理事件受處罰民眾之公平，不
    因裁決人員不同，而生偏頗，寓有避免各監理機關於相同事
    件恣意為不同裁罰之功能，並非法所不許，於憲法上保障人
    民財產權之意旨並無牴觸（此並有改制前司法院大法官會議
    釋字第511號解釋意旨理由足資參照），並無違反法律保留
    原則。再依本件違規行為時之違反道路交通管理事件統一裁
    罰基準表記載，汽車駕駛人違反道路交通管理處罰條例第40
    條規定（駕駛人行車速度，超過規定之最高時速逾20公里至
    40公里以內），於逾越依到案期限60日以上，繳納罰鍰或逕
    行裁決處罰者，應處罰鍰2,300元。核此規定，既係基於母
    法之授權而為訂定，且就違反道路交通管理事件統一裁罰基
    準及處理細則附件所示統一裁罰基準表中有關道路交通管理
    處罰條例第40條之裁罰基準內容（基準表除就其是否於期限
    內繳納或到案聽候裁決為裁量因素外，並就其不同違規車種
    及超過最高時速之程度，就其可能衍生危害交通安全之輕重
    不同，區分機車、汽車等不同罰鍰標準，其衍生交通秩序危
    害，既不相同，分別處以不同之罰鍰，符合相同事件相同處
    理，不同事件不同處理之平等原則。），並未牴觸母法，是
    被告自得依此基準而為裁罰。
　2.查，宜蘭縣礁溪鄉191線4K瑪僯段北上最高速限為60公里，
    並依道路交通標誌標線號誌設置規則第55-2條規定，於固定
    式雷達測速器前100公尺至300公尺之間設有「速限標誌」及
    「警52」測速取締標誌，警示前方路段有測速取締執法，車
    輛駕駛人勿超速行駛，以防制交通事故之發生(本案「警52
    」牌面至固定式測速器設置位置距離為196公尺），此除據
    宜蘭縣政府警察局111年3月2日警交字第110010693號函文說
    明一敘明在案（見本院卷第69頁），並有現場經懸掛之測速
    照相警示立牌照片與系爭路段限速60公里之立牌照片及設置
    距離起訖點照片（分見本院卷第71頁上方及第71頁下方至第
    74頁）為證，而原告所有系爭汽車，確實於110年8月10日19
    時11分，行經上開宜蘭縣礁溪鄉191線4K瑪僯段北上處，遭
    固定式科學雷達測速儀器測速攝得其行車速度超過規定之最
    高速限逾20公里至40公以內（限速60公里，經測時速82公里
    ，超速22公里）」之違規行為，此亦有本院卷第63頁所附採
    測速證照片內上方所載：「日期：2021/08/10、時間：19:1
    1:02、車速82公里/小時、方向：去車、限速：60公里/小時
    、證號MOGA0000000A、地點：礁溪鄉191線4K瑪僯段北上」
    等情相符，而上開雷達測速測儀亦經經濟部標準檢驗局委託
    財團法人工業技術研究院於110年3月3日檢定合格，檢定有
    效期限至111年3月31日，亦有雷達測速儀檢定合格證書為證
    （見本院卷第75頁），為此，被告參合上開事證，認原告所
    有系爭汽車，於110年8月10日19時11分，在宜蘭縣礁溪鄉19
    1線4K瑪僯段北上處，有汽車駕駛人行車速度超過規定之最
    高速限逾20公里至40公以內（限速60公里，經測時速82公里
    ，超速22公里）」之違規行為，以原處分裁罰原告，即屬合
    法有據。據此，原告以本案並未見其有駕車超速之證據為由
    ，訴請撤銷原處分，即屬無理難採。
  3.至於原告所稱其先前並未接獲本件罰單之任何通知乙節。經
    查本案舉發通知單，乃經由舉發機關業於110年8月16日連同
    採證照片合法送達原告新北市○○區○○街000號之住所，而經
    原告本人簽收在案，此有舉發機關送達回執在卷可稽（見本
    院卷第59頁上方），足見原告所言與事實不符，為此，原告
    上情主張自無足採，特再敘明。　
(三)本件判決基礎已臻明確，兩造其餘攻擊防禦方法及訴訟資料
    ，經本院審核後，或與本案爭點無涉，或對於本件判決結果
    不生影響，爰毋庸一一再加論述，併予敘明。
(四)本件第一審裁判費新臺幣300元，應由敗訴之原告負擔，所
    以確定如主文第2項所示。
六、結論：原處分並無違誤，原告訴請撤銷為無理由，應予駁回
    。
中　　華　　民　　國　　111 　年　　4 　　月　　26　　日
                  行政訴訟庭  法  官  楊志勇
如不服本判決，應於判決送達後20日內，向本院提出上訴狀，上
訴狀並應記載上訴理由，表明關於原判決所違背之法令及其具體
內容或依訴訟資料可認為原判決有違背法令之具體事實，並繳納
上訴費新臺幣750元。其未表明上訴理由者，應於提出上訴後20
日內向本院補提理由書（上訴狀及上訴理由書均須按他造人數附
繕本），如逾期未提出上訴理由書者，本院毋庸再命補正，由本
院逕以裁定駁回上訴。
                               書記官  林楷勳
中　　華　　民　　國　　111 　年　　4 　　月　　27　　日